臺北高等行政法院判決　　　　　　　　　　　　　　九十二年度訴字第四五九五號
　　　　　　　　　　　　　　　.
　　原　　　告　伸晟貿易有限公司
　　代　表　人　甲○○董事）.
　　訴訟代理人　乙○○律師
　　複　代理人　魏啟翔律師
　　被　　　告　經濟部智慧財產局
　　代　表　人　蔡練生（局長）
　　訴訟代理人　戊○○
　　參　加　人　泰豐輪胎股份有限公司
　　代　表　人　丙○○董事長.
　　訴訟代理人　丁○○
右當事人間因商標異議事件，原告不服經濟部中華民國九十二年八月十五日經訴字第
○九二○六二一七四八○號訴願決定，提起行政訴訟，本院判決如左：
　　主  文
原告之訴駁回。
訴訟費用由原告負擔。
　　事  實
一、事實概要：原告於民國（下同）九十年八月二十九日以「FEDERAL POWER」商標
    ，指定使用於商標法施行細則第四十九條所定商品及服務分類表第十二類之齒輪
    、汽門、活塞、曲軸、汽缸套、散熱器、後視鏡、側視鏡、剎車盤、剎車鼓、水
    箱蓋、剎車蹄片、剎車來令、萬向接頭、剎車總幫、剎車分幫、剎車引動器、剎
    車器持住器、蝶式剎車來令片、碟式剎車來令盤商品，向被告申請註冊，經被告
    核准列為審定第0000000號商標（下稱系爭商標，圖樣如附圖一所示）。
    嗣參加人以系爭商標有違異議審定時商標法第三十七條第七款之規定，檢具註冊
    第四八六○九二號「飛達FEDERAL」商標（下稱據以異議商標，圖樣如附圖二所
    示），對之提起異議，案經被告審查，以九十二年五月二十日中台異字第九一一
    三七九號商標異議審定書為系爭商標之審定應予撤銷之處分，原告不服，提起訴
    願，遭決定駁回，遂提起行政訴訟。本院因認本件撤銷訴訟之結果，參加人之權
    利或法律上利益將受損害，爰依參加人之聲請，裁定允許其獨立參加被告之訴訟
    。
二、兩造聲明：
　　(一)原告聲明：
      1.訴願決定及原處分均撤銷。
      2.訴訟費用由被告負擔。
　　(二)被告聲明：
      如主文所示。
三、兩造之爭點：
    系爭商標是否有違異議審定時商標法第三十七條第七款之規定？
　　(一)原告主張：
      1.按商標異議案件，依商標法施行細則第四十條第一款規定，應適用異議審定
        時之規定，合先敘明。
      2.次按商標圖樣相同或近似於他人著名之商標或標章，有致公眾混淆誤認之虞
        者，不得申請註冊，固為系爭商標異議審定時商標法第三十七條第七款所明
        定。惟衡酌商標圖樣是否近似，以具有普通知識經驗之購買人，於購買時施
        以普通所用之注意，有無混同誤認之虞判斷之；所稱「著名之商標或標章」
        ，係指有客觀證據足以認定該商標或標章已廣為相關事業或消費者所普遍認
        知者，同法施行細則第十五條第一項及第三十一條第一項亦定有明文。又所
        謂「有致公眾混淆誤認之虞者」，係指商標或標章有使一般消費者對其所表
        彰之商品或來源或產製主體發生混淆誤信之虞而言。
      3.查被告撤銷系爭商標審定之主要理由厥在其認定參加人據以異議商標為「著
        名商標」，然此似有誤會。蓋如所周知，是否為著名商標之認定標準，係指
        在中華民國境內一般共知者而言（大法官釋字第一百零四號解釋參照）。由
        此可知參加人之商標是否著名當以其是否在國內廣為人知為判準。故而如參
        加人所提異議理由第五頁至第七頁（經被告於原處分第三頁第二點引用），
        盧列在其國外之銷售成績在國際市場佔有一席之地云云，即顯得毫無意義。
        因為在外銷上就算做得再好，與在國內是否知名原無必然之因果關係。而如
        欲判斷是否為著名商標，在現今之電腦世界中，透過網路不失為可行之道。
        吾人試以「FEDERAL」為關鍵字，藉由國內最大搜尋網站「YAHOO KIMO」搜
        尋結果僅得七項網址，分別是：第一聯邦銀行，和平聯邦新站，飛達旅遊，
        美國聯邦調查局，Federal Enteprise Limited，聖鬥士星矢等。惟其中完
        全未有參加人之商標名稱，試問經由搜尋能力最強之網站都遍尋不著參加人
        之商標，則何能謂其乃國人所共知之著名商標乎？並且如純就輪胎而言，在
        國內仍為外商之天下，諸如：登祿普、普利司通、米其林、倍耐力等之市場
        佔有率皆遠勝本土廠商，則在諸大廠之間，參加人何敢稱其在國內為著名商
        標呢？
      4.再查，系爭兩商標申請指定使用之商品並非同一種類，原無重疊致公眾混淆
        誤認之虞。參加人雖主張其乃著名商標，然依法即使是著名商標仍須以有致
        公眾混淆誤認之虞為要件，然本案則絕無此情形，且事實上原告以為系爭二
        商標根本不構成近似。首應指出的是，比對商標近似與否應以其「主要部分
        」為準。根據前行政法院五十七年度判字第二○七號判例：「判定兩商標之
        近似與否，應就構成各該商標之主要部分隔離觀察，是否足以引起混同誤認
        之虞以為斷‧‧‧」（六十一年判字第三○八號判例與五十九年判字第二九
        九號判例等亦同）此項判例揭示判斷商標近似與否之重要標準，即：以主要
        部分為準。此項判準，於經濟部核頒之「商標近似審查基準」中亦經繼受，
        而規定在該基準第五、(三)條：「商標以文字、圖形或記號為聯合式者，應就
        其各部分觀察，以構成主要之部分為標準。由此可知，此項基準已為實務上
        所共認。據此試比較系爭二商標，據以異議商標很明顯是以中文飛達為主要
        部分而於其上附有FEDERAL之英文小字，而系爭商標則為英文平行橫列二字
        之FEDERAL POWER，在外觀上除純就據以異議商標之主要部分「飛達」字樣
        與系爭商標比較已絕無相似之理。據以異議商標給人之印象主要為飛達之中
        文字樣，而系爭商標則為一整體之FEDERAL POWER英文字樣，明顯有別。
        此外，系爭商標為二字一體，而據以異議商標則僅其上之英文小字與系爭商
        標有部分重疊，並且系爭商標尚有一POWER之字樣，二者在外觀上令一善意
        第三人判斷，當無混淆誤認二者係同一產品來源之理。由上可知，就外觀上
        比對二商標之主要部份，應不構成近似。而且可補充一點者為，原處分認定
        系爭商標指定使用於「汽、機車及其零組件」與據以異議商標指定使用於「
        汽車輪胎」為類似商品，有引起消費者誤認商品來源之虞云云。此亦有昧於
        社會現實。蓋純就書面審查或許會覺得汽車零件與汽車輪胎為同類產品，但
        社會現實上經營汽車輪胎者與經營汽車零件販售與修繕者往往皆各自獨立，
        為不同類型之產業。一般汽車保養場原則上係以汽車零件之更換、維修或販
        售為主要營業項目；相對地，販賣輪胎多通過專門經營輪胎販售之店鋪。可
        知二者市○○路顯有不同，市場上顯可區別，事實上一般消費者購買輪胎通
        常會去輪胎專賣店，亦即消費者亦充分認知二種營業其市場區隔不同。其實
        由參加人據以異議商標不指定使用於「汽車零組件」，而原告之系爭商標也
        不指定使用於「汽車輪胎」，即可證二產業之不同，已為業界所共認。
      5.而依最高行政法院九十一年判字第九八一號行政訴訟判決意旨，「所謂著名
        商標或標章，應指於我國境內相當廣泛之範圍內為相當多數的相關大眾所熟
        悉者而言。而其判斷基準應就該商標廣告、宣傳之期間、範圍，商標或標章
        之顯著性，使用商品的範圍、銷售量，使用期間及地理範圍等綜合觀察判斷
        ‧‧‧原審被告已指明雜誌等報導時間短，數量不多，其證據力薄弱，原判
        決未調查其他具體事證，即認被上訴人陳文煌之『寧記』商標為著名商標，
        有違證據法則。於市面上以『寧記』為名之火鍋、麻辣火鍋、鴛鴦火鍋等店
        ，縱屬為數不少，如不符合上述判斷之基準事項，亦難認『寧記』二字於麻
        辣高湯商品類在上訴人申請註冊時，已達為消費者所普遍認知之著名標章。
        況以『寧記』為名之火鍋店，是否即係以「寧記」作為標章使用，亦乏所據
        ，原判決以此推論該商標為著名商標，尚嫌率斷。」可資參照。
      6.原處分既以商標異議審定時商標法第三十七條之規定，為原處分異議成立之
        依據，即應以參加人據以異議商標「FEDERAL」已達「著名商標」，為其成
        立之事實前提。惟查：
        (1)原處分僅以參加人在國內外取得商標註冊數目、國內外之營業處數目、行
          銷國家數目、企業總體銷售量數額、商品目錄、名片及參辦活動資料為其
          認定事實之基礎，並未廣泛及具體探究參加人是否就該據以異議商標進行
          廣告、宣傳及報導之行銷資料，證據力尚嫌薄弱。
        (2)其次，參加人之產品，並非均以據以異議商標為行銷之標章，亦多有以其
          他如「英雄」等商標字樣加以行銷者，且其網站所稱之「發燒胎款」（即
          最熱賣之商品），其商標所使用之標章則係「FOMOZA FD1」及「Couragia
          S/U-飛達新款SUV輪胎」等，悉非使用「FEDERAL」作為其標章，此有參加
          人公司產品網頁可稽。
        (3)是以，原處分以參加人所提出之銷售金額等數據，未經調查即遽認參加人
          均係使用於據以異議商標，疏未調查其他具體事證，並據此認定參加人據
          以異議商標已屬「我國境內相當廣泛之範圍內為相當多數的相關大眾所熟
          悉」，而屬著名商標，徵諸前揭最高行政法院判決意旨，殊有違證據法則
          ，原處分尚嫌率斷。
      7.末查，國內有甚多商標（標章）均使用「FEDERAL」字樣，憲法第七條揭示
        「平等原則」之理念，亦即相同事項應為相同處理。此外，新施行之行政程
        序法第四條：「行政行為應受法律及一般法律原則之拘束。」第六條：「行
        政行為，非有正當理由，不得為差別待遇。」亦即行政程序亦當然受平等原
        則之拘束，不得為差別待遇。而商標（標章）申請程序即為行政程序之一種
        ，自亦同受平等原則拘束，此不待贅言。據此，若被告認定原告使用「
        FEDERAL POWER」字樣與參加人之著名商標「飛達FEDERAL」構成近似，故不
        得申請註冊，則應一視同仁。但是吾人檢索後發現，實務上審定第T六二一
        五一一號「聯邦FEDERAL」商標、第S八三四六三號「法德FEDERAL」商標、
        第S八六四九八號「FEDERAL及圖」商標、第T七七三四九七號「FEDERAL」商
        標、第T八七九三○二號「聯邦鎖具及圖FEDERAL」商標、第S一二七七四三
        號「飛達及圖FEDERAL」商標、第S一二八三○二號「FEDERAL及圖」商標、
        第T七一二四○四號「FEDERAL APD」商標、第T六八五四八五號「FEDERAL
        APD」商標、第S一七二七四六號「美國聯和BUILDERS FEDERAL」商標、第T
        九○四四七五號「地球聯邦及圖EARTH FEDERAL FORCES」、第T九○七九六
        ○號「地球聯邦及圖ERATH FEDERAL FORCES」、第T九○八五一二號「地球
        聯邦及圖ERATH FEDERAL FORCES」以上商標全部皆有使用「FEDERAL」為字
        樣，而被告竟准予註冊。據此，被告對以上商標不質疑其違反商標法第三十
        七條第七款與參加人之據以異議商標構成近似，為何卻獨針對系爭商標質疑
        其合法性？依吾人所信，就事物本質而言，似缺乏同一法律上理由而可就此
        等案件作不同處理。總之，根據平等原則而衍生之「行政先例自我拘束原則
        」，被告既曾准予他人以「FEDERAL」字樣註冊，本案自應比照辦理而則絕
        無不得註冊之理由。
      8.綜上所陳理由，顯見本案被告所為之商標處分，其認事用法均顯有違誤，而
        經濟部訴願決定未予糾正，均嫌率斷，實難昭原告折服，敬請判決將訴願決
        定及原處分均撤銷，以保障原告合法權益。
　　(二)被告主張：
      1.商標圖樣「相同或近似於他人著名之商標或標章，有致公眾混淆誤認之虞者
        」，不得申請註冊，為商標法第三十七條第七款所明定。又所稱「著名之商
        標或標章」，係指有客觀證據足以認定該商標或標章已廣為相關事業或消費
        者所普遍認知者而言，復為商標法施行細則第三十一條第一項所明定。所謂
        「有致公眾混淆誤認之虞者」，係指商標或標章有使一般消費者對其所表彰
        之商品來源或產製主體發生混淆誤認之虞而言。查本件系爭審定第0000
        000號「FEDERAL POWER」商標圖樣，係由上下排列之「FEDERAL」與「
        POWER」二外文所構成，該「FEDERAL」一字置於上方，寓目明顯，與參加人
        據以異議之「飛達FEDERAL」商標圖樣上之外文相較，二者均有相同之外文
        「FEDERAL」一字，外觀上極易使人產生聯想而誤認係系列性之商標，有致
        相關消費者對所表彰之商品來源或產製主體產生混淆誤認之虞，應屬構成近
        似。
      2.次查參加人（公司外文名稱為FEDERAL CORPORATION）成立於民國四十四年
        ，迄今四十餘年，皆致力於輪胎等汽車組件之研發與經營，該公司產品自五
        十二年起即陸續通過CNS正字標記認證、美國DOT標記認證、美洲U.T.Q.G認
        證、福特汽車A級廠商認證、歐洲E-Mark認證、日本JIS認證、ISO-14001認
        證，並榮獲石川獎、中華民國金商標獎、品管團體獎，福特汽車「Q1品質獎
        」、GM汽車「品質獎」、OPEL汽車「品質獎」、三陽汽車「繼俊獎」、亞洲
        聯盟工業科技成果精質獎等相關認證及獎項，民國七十三年起並以外文「
        FEDERAL」為商標圖樣，在我國陸續取得註冊第二七三九二八、四二七四三
        ○、四二七四六○號、‧‧‧‧等十多件商標專用權，且於英、法、德、荷
        比盧、瑞典、‧‧‧‧等世界二十七國亦取得「FEDERAL」商標註冊。參加
        人目前在全省有五股、新店、桃園、新竹、羅東、台中、員林、嘉義、台南
        、高雄、屏東等十一處營業所及五百家合約輪胎經銷商，其商標商品行銷歐
        洲、北美洲、中南美洲、大洋洲、中東、非洲、亞洲等包括立陶宛、瑞典、
        英國、愛爾蘭、荷比盧等一百多個國家。此外，參加人為了深入拓展全球市
        場，積極參與英、德、美國等世界輪胎大展及世界級賽車活動，其單年度之
        內外銷售量每每超過三百萬條，而其年銷售額更高達新台幣三十億元以上，
        凡此有關係人檢送之相關認證及得獎資料、國內外商標註冊資料、商品目錄
        、部分參辦活動資料、近年銷售量及銷售額資料等證據資料影本附卷可稽，
        是參加人據以異議商標所表彰之信譽，堪認已廣為相關事業或消費者所知悉
        ，從而原告以近似之外文「FEDERAL POWER」作為本件審定第000000
        0號商標圖樣申請註冊，指定使用於商品分類第十二類「汽、機車及其零組
        件」項下之齒輪、汽門、活塞、曲軸、汽缸套、散熱器、‧‧‧‧等商品，
        審酌參加人據以異議商標所指定使用之輪胎商品亦同為汽、機車所不可或缺
        之零組配件，依社會一般通念，二者難謂不具關聯性，則本件系爭商標之申
        請註冊，客觀上，易使一般消費者對其所表彰之商品來源或產銷主體與關係
        人產生聯想而發生混淆誤信之虞，自有首揭法條規定之適用。
      3.至原告所舉國內廠商使用外文「FEDERAL」作為商標圖樣獲准註冊等諸案例
        ，核其所指定使用之商品或服務性質不同，案情有別，尚難執為本件應准註
        冊之論據，併予指明。
      4.綜上論述，本局原處分，洵無違誤，敬請駁回原告之訴。
    (三)參加人主張：
      1.按我國對商標之是否近似，係採通體觀察及比較主要部份之原則，凡就商標
        構成部份之全體為通體觀察，其意匠設色，均足以使購買者發生混同誤認之
        虞者，兩商標即屬近似，至於兩商標之各部份是否一一相同，則非所問，然
        其主要部份易滋混同或誤認者，仍構成商標之近似，所謂商標之主要部份，
        係指商標之最顯著，最醒目，最易引起購買者汪意之部份而言。前行政法院
        二十八年判字第三十三號判例謂：「兩商標就通體觀察雖不無差異，而其主
        要部份為文字，讀音另致混同或誤認者，仍不能謂非近似之商標。」。查原
        告申請註冊之系爭商標「FEDERAL POWER」與參加人所有據以異議之「
        FEDERAL」商標，兩商標之主要部份均為「FEDERAL」，顯足以使消費者發生
        混同誤認之虞，依上開行政法院判例之見解，應屬近似之商標，依商標法第
        三十七條第七款之規定，被告所為參加人異議成立之處分，自無違誤。
      2.又我國商標法對商標之是否近似，並非將兩商標置於一處，同時細加比對，
        而係採異時異地隔離觀察之原則，行政法院二十六年判字第二十號判例謂：
        「商標之近似與否，應隔離觀察，以為判定之標準，縱令兩商標對照比較，
        能見其差別，然異地異時，各別觀察，則不易見者，仍不能不謂為近似。」
        ，同年判字第四十八號判例亦謂：「商標之是否近似，應總括其全部，以隔
        離的觀察，認定其有無混同或誤認之虞以為斷。」查系爭「FEDERAL
        POWER」與「FEDERAL」兩商標，若並置一處，細為比對，雖有差別，而若異
        時異地，分別觀察，足使具有普通知識經驗之商品購買人，於購買時施以普
        通所用之注意，客觀上足以發生誤認之虞，仍不得謂兩商標非近似。
      3.又參加人「泰豐輪胎股份有限公司」創立於民國四十四年，從事輪胎之製造
        於國內外之廣告雜誌媒體看版，於國內風著盛譽，自民國七十三年以自創之
        「飛達」「FEDERAL」品牌商標獲准註冊，取得商標專用權後，即以該商標
        行銷海內外二十餘年，為歷史悠久之品牌，於國內外之廣告雜誌媒體看板廣
        為揭露，國外不論，於國內輪胎業界，提起「飛達」「FEDERAL」，幾無人
        不曉，該商標早為國內一般所共知，為著名之商標，殆無疑知。原告僅以是
        否在網際網路揭示，作為論定是否著名商標之標準，而不顧及其他於主要廣
        告媒體途徑之暴露程度，殊嫌偏頗。
      4.原告又主張所謂之平等原則，例示國內許多商標均使用「FEDERAL」，如審
        定之T六二一五一一號「聯邦FEDERAL」商標，第S八三四六三號「法德及圖
        」商標‧‧‧等，主張相同之事項應為相同之處理，不得為差別待遇云云，
        然原告例示之上開商標，與參加人據以異議之商標，並非使用於相同或近似
        之商品，與據以指定商品或服務類別亦不相同，參加人自無從提出異議或申
        請評定其無效，自無行政法上平等原則之適用。
      5.綜上所述，足見原處分及訴願決定均無不當，請依法維持原處分及訴願決定
        ，駁回原告之訴。
　　理  由
一、按商標圖樣相同或近似於他人著名之商標或標章，有致公眾混淆誤認之虞者，不
    得申請註冊，為系爭商標異議審定時商標法第三十七條第七款所明定。而衡酌商
    標圖樣是否近似，以具有普通知識經驗之購買人，於購買時施以普通所用之注意
    ，有無混同誤認之虞判斷之；所稱「著名之商標或標章」，係指有客觀證據足以
    認定該商標或標章已廣為相關事業或消費者所普遍認知者，同法施行細則第十五
    條第一項及第三十一條第一項亦定有明文。又所謂「有致公眾混淆誤認之虞者」
    ，係指商標或標章有使一般消費者對其所表彰之商品來源或產製主體發生混淆誤
    信之虞而言。
二、本件原告於九十年八月二十九日以「FEDERAL POWER」商標，指定使用於商標法
    施行細則第四十九條所定商品及服務分類表第十二類之齒輪、汽門、活塞、曲軸
    、汽缸套、散熱器、後視鏡、側視鏡、剎車盤、剎車鼓、水箱蓋、剎車蹄片、剎
    車來令、萬向接頭、剎車總幫、剎車分幫、剎車引動器、剎車器持住器、蝶式剎
    車來令片、碟式剎車來令盤商品，向被告申請註冊，經被告核准列為審定第00
    00000號商標（圖樣如附圖一所示），嗣參加人以系爭商標有違當時商標法
    第三十七條第七款之規定，檢具註冊第四八六○九二號「飛達FEDERAL」商標（
    圖樣如附圖二所示），對之提起異議；案經被告審查，認系爭商標圖樣，係由上
    下排列之外文「FEDERAL」與「POWER」所構成，該「FEDERAL」一字置於上方，
    寓目明顯，與參加人據以異議之「飛達FEDERAL」商標圖樣上之外文相較，二者
    均有相同之外文「FEDERAL」一字，外觀上極易使人產生聯想而誤認係同一系列
    之商標，有致相關消費者對所表彰之商品來源或產製主體產生混淆誤認之虞，應
    屬構成近似之商標；又參加人公司成立迄今四十餘年，皆致力於輪胎等汽車組件
    之研發與經營；又其公司產品自五十二年起即陸續通過我國CNS正字標記、美國
    DOT標記、美洲U．T．Q．G、福特汽車A級廠商、歐洲E-Mark、日本JIS、
    lSO-14O01等多項認證，並榮獲石川獎、中華民國金商標獎、品管團體獎，福特
    汽車「Q1品質獎」、GM汽車「品質獎」、OPEL汽車「品質獎」、三陽汽車「繼俊
    獎」、亞洲聯盟工業科技成果精質獎等獎項；且自民國七十三年起即以外文「
    FEDERAL」為商標圖樣，在我國陸續取得註冊第二七三九二八、四二七四三○、
    四二七四六○號等十多件商標專用權，及於英、法、德、荷比盧、瑞典等世界二
    十七國亦取得「FEDERAL」商標註冊；復設有五股、新店、桃園、新竹、羅東、
    台中、員林、嘉義、台南、高雄、屏東等十一處營業所及簽訂五百家合約輪胎經
    銷商；並將其商標商品行銷拓展至全球各地一百多個國家，更積極參與英、德、
    美國等世界輪胎大展及世界級賽車活動，僅單年度內外銷售量即常逾三百萬條，
    銷售額更高達三十億元以上，是參加人據以異議商標所表彰之信譽，堪認於系爭
    商標申請註冊日（九十年八月二十九日）前已廣為相關事業或消費者所知悉，凡
    此有參加人檢送之相關認證及得獎、國內外商標註冊、商品目錄、部分參辦活動
    、近年銷售量及銷售額等證據資料附卷可稽，從而原告於其後始以近似之外文「
    FEDERAL POWER」作為系爭商標圖樣申請註冊，復指定使用於與據以異議商標所
    使用之輪胎商品，極具有關聯性之剎車盤、剎車鼓、剎車蹄片、剎車來令等汽、
    機車零組配件商品，客觀上有使一般消費者對其所表彰之商品來源或產銷主體與
    參加人產生聯想而發生混淆誤信之虞，自有首揭法條之適用，乃為系爭商標之審
    定應予撤銷之處分。原告不服，依序提起訴願及行政訴訟；兩造及參加人之主張
    ，各如事實欄所載，其爭點仍為系爭商標是否有違異議審定時商標法第三十七條
    第七款之規定？
三、經查，系爭商標圖樣係由單純之外文「FEDERAL POWER」上下排列所構成，與參
    加人據以異議之「飛達FEDERAL」商標圖樣相較，二者並置一處細為比對，固有
    些微差異，惟兩商標均有相同之外文「FEDERAL」，且為主要部分，於異時異地
    隔離觀察，在外觀及觀念上，自難謂無使具普通知識經驗之購買人產生混同誤認
    之虞，應屬構成近似之商標。復查，參加人所提之相關認證及得獎、國內外商標
    註冊、商品目錄、部分參辦活動、近年銷售量及銷售額等證據資料，業經被告審
    認於系爭商標申請註冊日九十年八月二十九日前，該據以異議商標所表彰商品之
    信譽，堪認已廣為相關業者及消費大眾所普遍認知而達著名商標之程度，經核亦
    無不合；原告徒以是否在網際網路揭示，即作為論定是否著名商標之標準，而未
    就其他主要廣告媒體之暴露程度作綜合判斷，殊嫌偏頗。再者，汽、機車之剎車
    零組件與輪胎，均係裝置在汽機車之前後車輪上以達制動及連動機制者，故系爭
    商標指定使用之剎車盤、剎車鼓、剎車蹄片、剎車來令、剎車總幫、剎車分幫、
    剎車引動器、剎車器持住器、蝶式剎車來令片、碟式剎車來令盤等商品與據以異
    議商標指定使用之輪胎商品，二者間難謂不具關連性；故原告以相同之外文「
    FEDERAL」作為系爭商標圖樣之主要部分申請註冊，指定使用於前述之汽車零組
    件商品，客觀上自有使一般商品購買人對其所表彰之商品來源或產銷主體與參加
    人產生聯想而發生混淆誤信之虞，自有違反首揭法條之規定。至原告所舉國內廠
    商使用外文「FEDERAL」作為商標圖樣獲准註冊等諸案例，核其所指定使用之商
    品或服務性質不同，案情有別，被告撤銷系爭商標之審定，自難謂有違平等原則
    。
四、綜上所述，系爭商標確實有違異議審定時商標法第三十七條第七款之規定；從而
    ，被告所為系爭商標之審定應予撤銷之處分，洵無不合，訴願決定予以維持，亦
    無不合。原告仍執前詞，訴請撤銷，為無理由，應予駁回。
據上論結，本件原告之訴為無理由，依行政訴訟法第九十八條第三項前段，判決如主
文。
中　　華　　民　　國　　九十三　　　年　　　十二　　　月　　二十二　　　日
                           臺 北 高 等 行 政 法 院  第一庭
           　　　　　　　　　　　　　　　　　審判長 法　官  徐瑞晃
           　　　　　　　　　　　　　　　　　　　　 法　官  蕭惠芳
           　　　　　　　　　　　　　　　　　　　　 法　官  李得灶
右為正本係照原本作成。
如不服本判決，應於送達後二十日內向本院提出上訴狀並表明上訴理由，如於本判決
宣示後送達前提起上訴者，應於判決送達後二十日內補提上訴理由書（須按他造人數
附繕本）。
中　　華　　民　　國　　九十三　　　年　　　十二　　　月　　二十八　　　日
            　　　　　　　　　　　　　　    　      書記官  陳清容
